【裁判字號】    92,交聲,589
【裁判日期】    920620
【裁判案由】    聲明異議
【裁判全文】
臺灣臺中地方法院交通事件裁定                    九十二年度交聲字第五八九號
    原處分機關  交通部公路總局台中區監理所
    異議人即
    受處分人    甲○○
右列受處分人因違反道路交通管理處罰條例案件，對於交通部公路總局台中區監理所
九十二年五月五日所為之裁決（中監違字第駕裁六○─Ｇ00000000號裁決書
），聲明異議，本院裁定如左：
    主  文
異議駁回。
    理  由
一、原處分機關略以：本案係台中市警察局交通隊逕行舉發受處分人甲○○所有之車
    號ＧＶ─１８５１號自小客車，於九十一年十月二十七日十一時二十三分許，在
    台中市○○路上，因「在禁止臨時停車處所停車者」違規，受處分人未於應到案
    日期前提出申訴，該所遂於九十二年五月五日以中監違字第駕裁六○─Ｇ000
    00000號裁決書，裁處罰鍰新台幣一千二百元整，逾期則依裁決書處罰主文
    規定裁處，於法並無不合等語。
二、本件異議人即受處分人甲○○則以：異議人服務於台中港海岸機動巡防署，於九
    十一年十月二十七日上午十點多下班回到家，因一時找不到停車位，故將自用小
    客車停放在自家門前，當時左右鄰居停車情況皆如此，並不影響車輛來往，實無
    意違規，爰聲明異議云云。
三、按橋樑、隧道、... 人行道、行人穿越道、快車道等處不得臨時停車；設有禁止
    臨時停車標線處所不得臨時停車；禁止臨時停車處所不得停車；違反者，處新台
    幣六百元以上一千二百元以下罰鍰；道路交通安全規則第一百一十一條第一款、
    第一百一十二條第一款、道路交通管理處罰條例第五十六條第一項第一款分別定
    有明文。復依違反道路交通管理事件統一裁罰標準表規定，逾期者，處罰鍰新台
    幣一千二百元整。經查：本件受處分人甲○○所有之車號ＧＶ─１８５１號自小
    客車，於九十一年十月二十七日十一時二十三分許，因在台中市○○路上禁止臨
    時停車處所停車，為台中市警察局交通隊依採證相片逕行舉發等情，有前揭舉發
    通知單一紙、舉發相片一幀等在卷可稽。雖異議人辯稱並非故意違規，惟人民違
    反法律上之義務而應受行政罰之行為，法律無特別規定時，雖不以出於故意為必
    要，仍須以過失為其責任條件，但應受行政罰之行為，僅須違反禁止規定或作為
    義務，而不以發生損害或其危險為其要件者，推定為有過失，於行為人不能舉證
    證明自己無過失時，即應受處罰（司法院大法官會議釋字第二七五號解釋參照）
    ，查受處分人既有上開違反規定之行為，縱使受處分人並非出於故意，惟揆諸前
    揭解釋意旨，亦不得以前揭辯解，作為免責之理由。從而，受處分人既然確有前
    揭違規行為，原處分機關據以援引上開規定，裁處受處分人罰鍰新台幣一千二百
    元整，逾期則依裁決書處罰主文規定裁處，並無不當。本件異議為無理由，應予
    駁回。
四、據上論斷，應依道路交通管理處罰條例第八十七條第二項、道路交通案件處理辦
    法第十九條，裁定如主文。
中      華      民      國    九十二    年      六      月    二十      日
                                        臺灣臺中地方法院交通法庭
                                            法  官  王  靜  秋
右正本證明與原本無異。
如不服本裁定應於送達後五日內向本院提出抗告狀。
                                            書記官
中      華      民      國    九十二    年    六     月    二十      日


司法院資訊處製作；財團法人民間司法改革基金會備份。
